de: Dienstleistungen > Heimwerkerdienste: Elektroinstallation; Außendienstleistungen; Sanitär; Spezialisierte Heimdienstleistungen
zh-CN: 服务 > 家居装修服务: 电力服务; 户外服务; 管道; 专业家庭服务
fi: Huollot > Kodin kunnostuspalvelut: Sähköpalvelut; Ulkoilupalvelut; Putkityöt; Erityiset kotipalvelut
en: Services > Home Improvement Services: Electrical Services; Outdoor Services; Plumbing; Specialized Home Services
ja: サービス > 住宅改善サービス: 電気保守点検; 屋外サービス; 水道設備; 専門的な住宅関連サービス
hu: Szolgáltatások > Lakásfelújítási szolgáltatások: Elektromos szolgáltatások; Kültéri szolgáltatások; Vízvezeték; Speciális otthoni szolgáltatások
vi: Dịch vụ > Dịch vụ sửa chữa nhà cửa: Dịch vụ điện; Dịch vụ ngoài trời; Đường ống; Dịch vụ chuyên biệt cho gia đình
es: Servicios > Servicios de mejoras para el hogar: Servicios eléctricos; Servicios exteriores; Fontanería; Servicios especializados a domicilio
sl-SI: Storitve > Storitve za obnovo doma: Električarske storitve; Storitve na prostem; Vodovodne storitve; Specializirane storitve na domu
th: บริการ > บริการปรับปรุงบ้าน: บริการไฟฟ้า; บริการกลางแจ้ง; ระบบท่อประปา; บริการบ้านเฉพาะทาง
el: Υπηρεσίες > Υπηρεσίες βελτίωσης κατοικιών: Ηλεκτρολογικές υπηρεσίες; Υπηρεσίες εξωτερικού χώρου; Υδραυλικές εγκαταστάσεις; Εξειδικευμένες υπηρεσίες κατοικίας
ru: Услуги > Ремонт квартир и домов: Электротехнические услуги; Ремонт уличных объектов; Сантехнические услуги; Специализированные ремонтные работы
zh-TW: 維修 > 居家裝修服務: 電力服務; 戶外服務; 管線; 專業家庭服務
hr-HR: Usluge > Usluge unaprjeđivanja doma: Elektrotehničke usluge; Usluge na otvorenom; Vodoinstalaterska oprema; Specijalizirane kućne usluge
pt-PT: Serviços > Serviços de renovação de casas: Serviços elétricos; Serviços para o exterior; Canalização; Serviços domésticos especializados
ro-RO: Servicii > Servicii de renovare pentru locuințe: Servicii electrice; Servicii în aer liber; Instalații sanitare; Servicii specializate la domiciliu
nb: Tjenester > Oppussingstjenester: Elektrikertjenester; Utendørstjenester; Rørlegging; Spesialiserte hjemmetjenester
tr: Servisler > Ev Tadilatı Hizmetleri: Elektrik Hizmetleri; Dış Mekan Hizmetleri; Sıhhi tesisat; Özel Ev Hizmetleri
sv: Tjänster > Hemförbättringstjänster: Eltjänster; Utomhustjänster; Rörmokeri; Specialiserade hemtjänster
sk-SK: Servis > Služby renovácie domácnosti: Elektrotechnické služby; Exteriérové služby; Vodoinštalačné práce; Špecializované služby pre domácnosť
nl: Diensten > Woningverbeteringsdiensten: Elektrische diensten; Buitendiensten; Loodgieterswerk; Gespecialiseerde woningdiensten
cs: Služby > Služby v oblasti oprav a údržby domů: Elektroinstalační služby; Venkovní služby; Vodoinstalace; Specializované služby pro domácnosti
bg-BG: Услуги > Услуги за подобряване на дома: Електрически услуги; Услуги на открито; Водоснабдяване и канализация; Специализирани домашни услуги
pl: Usługi > Usługi renowacji domów: Usługi elektryczne; Usługi zewnętrzne; Systemy hydrauliczne; Specjalistyczne usługi domowe
da: Service > Boligforbedringstjenester: Elektriske tjenester; Udendørs tjenester; Sanitet; Specialiseret hjemmeservice
lt-LT: Paslaugos > Namų tobulinimo paslaugos: Elektros paslaugos; Lauko paslaugos; Santechnika; Specializuotos namų paslaugos
it: Servizi > Servizi di miglioramento domestico: Servizi elettrici; Servizi per outdoor; Prodotti idraulici; Servizi domiciliari specializzati
fr: Services > Services de rénovation d’habitat: Services électriques; Services extérieurs; Plomberie; Services spécialisés à domicile
ko: 서비스 > 주택 개조 서비스: 전기 서비스; 야외 서비스; 배관; 특수 주택 서비스
pt-BR: Serviços > Serviços de reforma residencial: Serviços elétricos; Serviços externos; Encanamento; Serviços domésticos especializados